【裁判字號】    95,訴,845
【裁判日期】    950630
【裁判案由】    
【裁判全文】
臺灣彰化地方法院刑事判決             95年度訴字第845號
公  訴  人  臺灣彰化地方法院檢察署檢察官
被      告  甲○○
上列被告因違反毒品危害防制條例案件，經檢察官提起公訴（九
十五年度毒偵字第一四二九號），暨移送併案審理（九十五年度
毒偵字第二一０八號），本院認有刑事訴訟法第二百七十三條之
一第一項之情形，而改依簡式審判程序判決如下：
    主  文
甲○○連續施用第一級毒品，累犯，處有期徒刑壹年貳月，扣案
之海洛因拾玖包（其中玖包合計驗餘淨重壹點壹陸公克，另拾包
合計淨重貳點壹貳公克），沒收銷燬之，扣案之塑膠袋貳個及塑
膠鏟管貳支，均沒收之；又連續施用第二級毒品，累犯，處有期
徒刑拾月，扣案之甲基安非他命包（其中貳包合計毛重約零點
陸公克，另壹包合計毛重約貳點伍公克），沒收銷燬之，扣案之
吸食器貳組，沒收之。應執行有期徒刑壹年拾月。扣案之海洛因
拾玖包（其中玖包合計驗餘淨重壹點壹陸公克，另拾包合計淨重
貳點壹貳公克）與甲基安非他命包（其中壹包毛重約零點陸公
克，另貳包合計毛重約貳點伍公克），均沒收銷燬之。扣案之塑
膠袋貳個、塑膠鏟管貳支、吸食器貳組，均沒收之。
    事  實
一、甲○○曾於民國（下同）九十一年間，因違反毒品危害防制
    條例案件，經本院以九十一年度訴字第九八四號判決判處有
    期徒刑一年、八月，應執行有期徒刑一年七月，因有併案部
    分未及審酌，經檢察官提起上訴，由臺灣高等法院臺中分院
    以九十二年上訴字第二一三號判決改判有期徒刑一年一月、
    九月，應執行有期徒刑一年七月確定；又因竊盜案件，經本
    院以九十一年度訴字第六六六號判決判處有期徒刑十月確定
    ；嗣二案經臺灣高等法院臺中分院裁定應執行有期徒刑二年
    五月確定，入監執行，於九十四年六月十六日假釋出獄付保
    護管束，迄九十四年六月十八日假釋期滿，未經撤銷其假釋
    ，而視為業已執行完畢。又其前因施用毒品案件，經本院以
    八十九年度毒聲字第五九九二號裁定移送觀察、勒戒後，認
    有繼續施用毒品之傾向，經檢察官聲請，由本院以九十年度
    毒聲字第三三八號裁定移送戒治處所施予強制戒治一年，自
    九十年二月七日起送臺灣雲林戒治所施以強制戒治滿三月後
    ，其成效經評定合格，無繼續戒治必要，經本院以九十年度
    毒聲字第二八七０號裁定停止戒治，所餘戒治期間付保護管
    束，迄九十一年一月二十八日保護管束期滿，未經撤銷其停
    止戒治，而視為業已執行期滿，由臺灣彰化地方法院檢察署
    檢察官於九十一年二月二十七日，以九十一年度戒毒偵字第
    一三四號、第一三五號為不起訴處分確定；復因施用毒品案
    件，經檢察官聲請，由本院以九十一年度毒聲字第二００八
    號裁定移送戒治處所施予強制戒治一年，自九十一年十月二
    十三日起送臺灣雲林戒治所施以強制戒治滿三月後，其成效
    經評定合格，無繼續戒治必要，經本院以九十二年度毒聲字
    第四五三號裁定停止戒治，所餘戒治期間付保護管束，於九
    十二年十月十六日保護管束期滿，且未經撤銷停止強制戒治
    ，此部份所犯刑事案件，則經臺灣高等法院臺中分院以九十
    二年上訴字第二一三號判決判處有期徒刑一年一月、九月，
    應執行有期徒刑一年七月確定（業已執行完畢）。詎其仍不
    知悔改，於前開強制戒治執行完畢釋放後五年內，復基於施
    用第一級毒品海洛因之概括犯意，自九十五年二月某日起至
    九十五年六月十五日止，在其位於彰化縣芳苑鄉路上村平上
    巷二三號之住所、彰化縣境內之友人住所及彰化縣溪湖鎮○
    ○路一七九號「展亞賓館」七０三室等處，以將第一級毒品
    海洛因摻入香煙內，點火加以吸食之方式，連續施用第一級
    毒品海洛因多次，平均約三小時施用一次。另基於施用第二
    級毒品甲基安非他命之概括犯意，自九十五年二月某日起至
    九十五年六月十五日止，在其位於彰化縣芳苑鄉路上村平上
    巷二三號之住所、彰化縣境內之友人住所及彰化縣溪湖鎮○
    ○路一七九號「展亞賓館」七０三室等處，以將第二級毒品
    甲基安非他命置放於玻璃吸食器內，外用火加以燒烤使成氣
    體後吸食之方式，連續施用第二級毒品甲基安非他命多次，
    平均約三小時施用一次。嗣先於九十五年三月三十日十八時
    許，在其上開住處內，為警查獲，並扣得第一級毒品海洛因
    九包（合計驗餘淨重一點一六公克）、第二級毒品甲基安非
    他命二包（合計毛重約０點六公克）及其所有，已供其施用
    毒品所用之塑膠袋二個、塑膠鏟管二支及吸食器一組；復於
    九十五年五月十二日十三時許，在其上開住處內，為警查獲
    ，並扣得第一級毒品海洛因十包（合計淨重約二點一二公克
    ）、第二級毒品甲基安非他命一包（毛重約二點五公克）及
    其所有，以供其施用毒品所用之吸食器一組），暨其於本院
    審理時自白其餘犯行，而循線查悉上情。
二、案經彰化縣警察局二林分局報請臺灣彰化地方法院檢察署檢
    察官偵查起訴，暨彰化縣警察局溪湖分局報請臺灣彰化地方
    法院檢察署檢察官移送併案審理，本院認有刑事訴訟法第二
    百七十三條之一第一項之情形，而改依簡式審判程序審理。
    理  由
一、按除被告所犯為死刑、無期徒刑、最輕本刑為三年以上有期
    徒刑之罪或高等法院管轄第一審案件者外，於刑事訴訟法第
    二百七十三條第一項程序進行中，被告先就被訴事實為有罪
    之陳述時，審判長得告知被告簡式審判程序之旨，並聽取當
    事人、代理人、辯護人及輔佐人之意見後，裁定進行簡式審
    判程序；除簡式審判程序及簡易程序案件外，第一審應行合
    議審判，刑事訴訟法第二百七十三條之一第一項、第二百八
    十四條之一分別定有明文。本件被告甲○○所犯係死刑、無
    期徒刑、最輕本刑為三年以上有期徒刑或高等法院管轄第一
    審案件以外之罪，並於本院行準備程序時就被訴事實為有罪
    之陳述，本院合議庭依前揭規定，經評議結果，裁定改由受
    命法官獨任行簡式審判程序，先予敘明。
二、上揭事實，業據被告迭於警、偵訊中及本院行準備程序與審
    理時均坦承不諱，且其於九十五年三月三十日及九十五年五
    月十二日為警查獲時所採取之尿液，經送鑑驗結果，確均呈
    甲基安非他命及嗎啡陽性反應，此有彰化縣警察局二林分局
    委託檢驗尿液代號與真實姓名對照單、彰化縣警察局溪湖分
    局委託檢驗尿液代號與真實姓名對照單、詮昕科技股份有限
    公司於九十五年四月九日及九十五年五月三十日所出具之濫
    用藥物尿液檢驗報告各一紙附卷可稽，而扣案之白色粉末十
    九包（其中九包合計驗餘淨重一點一六公克，另十包合計淨
    重二點一二公克），經送鑑驗確均係海洛因成分，此有法務
    部調查局九十五年五月二十六日調科壹字第一四００一二九
    ０八號及九十五年六月十六日調科壹字第一四００一三０一
    七號鑑定通知書各一紙在卷足憑；另扣案之白色結晶顆粒三
    包（其中二包合計毛重約０點六公克，另一包毛重約二點五
    公克）亦確係安非他命無訛，此除據被告供陳在卷外，並有
    彰化縣二林分局、溪湖分局查獲涉嫌毒品危害防制條例毒品
    初步檢驗報告單一紙可按，此外，復有塑膠袋二個、塑膠鏟
    管二支及吸食器二組等物扣案可資佐證，被告之自白核與事
    實相符，堪以採信。再參以施用第一級毒品海洛因及第二級
    毒品甲基安非他命均具有成癮性，被告前又已有施用毒品之
    犯行，有其前案紀錄可憑，且經觀察勒戒、強制戒治及刑之
    執行後，仍再次施用毒品，並屢為警查獲，被告顯有難以戒
    斷，且已成癮之情事，故雖被告於九十五年三月三十日及九
    十五年五月十二日為警查獲前四日以外之施用毒品犯行未經
    採尿鑑驗，然依前開說明，亦應認被告之自白確與事實相符
    ，洵堪採信。再查，被告曾因施用毒品案件，經本院以八十
    九年度毒聲字第五九九二號裁定移送觀察、勒戒後，認有繼
    續施用毒品之傾向，經檢察官聲請，由本院以九十年度毒聲
    字第三三八號裁定移送戒治處所施予強制戒治一年，自九十
    年二月七日起送臺灣雲林戒治所施以強制戒治滿三月後，其
    成效經評定合格，無繼續戒治必要，經本院以九十年度毒聲
    字第二八七０號裁定停止戒治，所餘戒治期間付保護管束，
    迄九十一年一月二十八日保護管束期滿，未經撤銷其停止戒
    治，而視為業已執行期滿，由臺灣彰化地方法院檢察署檢察
    官於九十一年二月二十七日，以九十一年度戒毒偵字第一三
    四號、第一三五號為不起訴處分確定；復因施用毒品案件，
    經檢察官聲請，由本院以九十一年度毒聲字第二００八號裁
    定移送戒治處所施予強制戒治一年，自九十一年十月二十三
    日起送臺灣雲林戒治所施以強制戒治滿三月後，其成效經評
    定合格，無繼續戒治必要，經本院以九十二年度毒聲字第四
    五三號裁定停止戒治，所餘戒治期間付保護管束，於九十二
    年十月十六日保護管束期滿，且未經撤銷停止強制戒治，此
    部份所犯刑事案件，則經臺灣高等法院臺中分院以九十二年
    上訴字第二一三號判決判處有期徒刑一年一月、九月，應執
    行有期徒刑一年七月確定（業已執行完畢）等情，有該不起
    訴處分書、判決書、臺灣高等法院被告全國前案紀錄表及臺
    灣彰化地方法院檢察署刑案資料查註紀錄表在卷足憑，被告
    顯係於受強制戒治執行完畢釋放後，五年內再犯毒品危害防
    制條例第十條第一、二項之罪，依同條例第二十三條第二項
    規定，應依法論科。綜上所述，本件犯罪事證明確，被告前
    開犯行洵堪認定。
三、核被告甲○○所為，係犯毒品危害防制條例第十條第一項之
    施用第一級毒品罪及同條第二項之施用第二級毒品罪。被告
    為施用毒品而持有第一、二級毒品，其持有之低度行為均應
    為施用之高度行為所吸收，均不另論罪。被告先後多次施用
    第一、二級毒品之犯行，時間均緊接，所犯又分別係構成要
    件相同之罪，顯係各基於概括犯意反覆為之，均為連續犯，
    應分別依刑法第五十六條規定，各以一罪論，並分別加重其
    刑。又查被告係自九十五年二月某日起至九十五年六月十五
    日止，連續施用第一級毒品海洛因多次；及自九十五年二月
    某日起至九十五年六月十五日止，連續施用第二級毒品甲基
    安非他命多次，而公訴人僅就被告於九十五年三月三十日中
    午十二時三十分許，施用第一級毒品海洛因一次；及於九十
    五年三月三十日中午十二時三十分許，施用第二級毒品甲基
    安非他命一次之犯行提起公訴，該未經起訴之部分，與檢察
    官已提起公訴之部分，因被告均係基於概括犯意而為之，分
    別具有連續犯之裁判上一罪關係，其一部起訴之效力及於全
    部，故本院自得併予審究，併此敘明。又其所犯上開二罪，
    犯意各別，行為互殊，且犯罪構成要件亦不同，應予分論併
    罰。復查被告曾於九十一年間，因違反毒品危害防制條例案
    件，經本院以九十一年度訴字第九八四號判決判處有期徒刑
    一年、八月，應執行有期徒刑一年七月，因有併案部分未及
    審酌，經檢察官提起上訴，由臺灣高等法院臺中分院以九十
    二年上訴字第二一三號判決改判有期徒刑一年一月、九月，
    應執行有期徒刑一年七月確定；又因竊盜案件，經本院以九
    十一年度訴字第六六六號判決判處有期徒刑十月確定；嗣二
    案經臺灣高等法院臺中分院裁定應執行有期徒刑二年五月確
    定，入監執行，於九十四年六月十六日假釋出獄付保護管束
    ，迄九十四年六月十八日假釋期滿，未經撤銷其假釋，而視
    為業已執行完畢等情，有臺灣彰化地方法院檢察署刑案資料
    查註紀錄表及臺灣高等法院被告全國前案紀錄表等件在卷可
    參，被告於受有期徒刑之執行完畢後，五年內再犯有期徒刑
    以上之罪，為累犯，應依刑法第四十七條規定，分別加重其
    刑，並均依法遞加重之。爰審酌被告前曾有施用毒品犯行，
    經送觀察勒戒、強制戒治執行完畢釋放後，猶不知悔改，再
    施用毒品不輟，不僅戕害自身健康，更辜負國家將之視為病
    人，並施以長時間之戒治處遇之苦心，惟其對他人權益之侵
    害仍屬有限，於警、偵訊中及本院行準備程序與審理時均已
    坦承犯行，暨其犯罪動機、目的、手段、施用之次數、期間
    及其智識程度、生活狀況等一切情狀，分別量處如主文所示
    之刑，並定應執行刑。扣案之海洛因十九包（其中九包合計
    驗餘淨重一點一六公克，另十包合計淨重約二點一二公克）
    及甲基安非他命三包（其中二包合計毛重約０點六公克，另
    一包毛重約二點五公克），分別係屬第一、二級毒品，且均
    係供被告施用毒品所用，不問何人所有，均爰依毒品危害防
    制條例第十八條第一項前段規定，沒收銷燬之。另扣案之塑
    膠袋二個、塑膠鏟管二支及吸食器二組，係被告所有，且供
    其施用毒品犯罪所用之物，業據其陳明在卷，爰依刑法第三
    十八條第一項第二款規定，併予宣告沒收；扣案之注射針筒
    二支，被告否認係其所有及供本件犯罪所用之物，辯稱：注
    射針筒係朋友託伊購買等語，本院衡諸被告既已對上開犯行
    坦誠不諱，自無庸對於應沒收之物有所隱諱，復無其他證據
    足認該等扣案物確係被告所有，或與本件犯罪有直接關連，
    自核與刑法第三十八條之規定有間，尚無從併予宣告沒收，
    附此敘明。
據上論斷，應依刑事訴訟法第二百七十三條之一第一項、第二百
九十九條第一項前段，毒品危害防制條例第十條第一項、第二項
、第二十三條第二項、第十八條第一項前段，刑法第十一條、第
五十六條、第四十七條、第三十八條第一項第二款、第五十一條
第一項第五款，判決如主文。
本案經檢察官田德煙到庭執行職務。
中    華    民    國    95    年    6     月    30    日
                  刑事第一庭          法  官   簡璽容
以上正本證明與原本無異。
如不服本判決，應於判決送達後十日內向本院提出上訴狀 (須附
繕本 )。
中    華    民    國    95    年    7     月     3    日
                                      書記官   王惠嬌
附錄本案論罪科刑法條全文：
毒品危害防制條例第10條
施用第一級毒品者，處 6 月以上 5 年以下有期徒刑。
施用第二級毒品者，處 3 年以下有期徒刑。


司法院資訊處製作；財團法人民間司法改革基金會備份。
